臺灣臺北地方法院民事裁定　　　　　　　 96年度仲聲字第5號
聲　請　人　漢唐集成股份有限公司
法定代理人　甲○○
代　理　人　羅瑩雪律師
相　對　人　交通部台灣區○○○路局
法定代理人　乙○○
上列聲請人聲請選任仲裁人事件，本院裁定如下：
    主  文
選任李家慶律師（通訊處：台北市○○○路二０一號七樓）為聲
請人與相對人間中華民國仲裁協會九十五年仲聲仁字第七十二號
仲裁事件之主任仲裁人。
聲請程序費用新台幣壹仟元由聲請人負擔二分之一，餘由相對人
負擔。
    理  由
一、按仲裁協議，未約定仲裁人及其選定方法者，應由雙方當事
    人各選一仲裁人，再由雙方選定之仲裁人共推第三仲裁人為
    主任仲裁人，並由仲裁庭以書面通知當事人。仲裁人於選定
    後30日內未共推主任仲裁人者，當事人得聲請法院為之選定
    ，仲裁法第9條第1項及第2項分別定有明文。
二、本件聲請人聲請意旨略以：伊因承攬相對人「中山高速公路
    汐止五股高架拓寬段交通控制系統工程」，並訂有工程爭議
    時應適用仲裁之協議。茲因兩造就返還履約保證金及給付延
    長養護費等事件發生爭議，伊乃於95年10月2 日向中華民國
    仲裁協會（下稱仲裁協會）提起仲裁聲請，經該協會以95年
    度仲聲仁字第72號仲裁事件受理在案。嗣兩造分別選定王伯
    儉、陳建宏為仲裁人，惟經仲裁協會於96年1 月9 日通知兩
    造及仲裁人，迄今已逾30日，仍未能共推主任仲裁人，為此
    聲請法院選任主任仲裁人等語。
三、經查，聲請人上列聲請事項，業據提出合約書節本、中華民
    國仲裁協會95年10月11日 (95) 仲業字第952021函、中華民
    國仲裁協會96年1 月9 日 (95) 仲業字第960051號函等件為
    證。準此，兩造選定仲裁人後既已逾30日，仍未能共推第三
    仲裁人為主任仲裁人，是聲請人聲請本院選定主任仲裁人，
    揆諸前揭規定，尚無不合。
四、雖相對人抗辯：仲裁慣例係由聲請人方面提供主任仲裁人推
    薦人選交由相對人方面審酌，惟相對人從未收受聲請人提供
    主任仲裁人推薦人選之名單，自無從表達任何意見，似難認
    雙方已無法共推主任仲裁人云云。然查，法院選定仲裁人係
    屬非訟事件，受理此項聲請之法院，僅應就仲裁事件之存在
    及聲請人有否限期催告相對人選定仲裁人等項，為形式上之
    審查，至兩造所以無法選定主任仲裁人之原因，本院則無審
    究必要，而聲請人業就伊與仲裁協會曾先後通知相對人選任
    主任仲裁人乙節，提出中華民國仲裁協會函文及存證信函各
    1 份為證，堪認聲請人主張伊已限期催告相對人選任仲裁人
    而兩造未能共推主任仲裁人等情為真，自有聲請法院為之選
    定仲裁人之必要，是相對人上列抗辯，要無可取。
五、從而，本院審酌系爭仲裁爭議涉及返還履約保證金及給付延
    長養護費等工程契約事項，暨兩造分別選任之仲裁人王伯儉
    曾任華民國仲裁協會營建工程仲裁研究委員會副主任委員、
    臺灣營建工程爭議仲裁協會仲裁人、常務監事及行政院公共
    工程委員會專業規範技術審查委員，陳建宏現任律師等情狀
    ，認選任具有營建工程契約與仲裁實務、智慧財產權、商務
    糾紛與國貿糾紛等專長之李家慶律師為適當。
六、依仲裁法第52條、非訟事件法第21條第2項、第24條第1項、
    民事訴訟法第95條、第79條，裁定如主文。
中　　華　　民　　國　　96　　年　　5 　　月　　28　　日
                        臺灣臺北地方法院民事第三庭
                                法　官　管靜怡
以上正本係照原本作成。
不得聲明不服。
中　　華　　民　　國　　96　　年　　5 　　月　　28　　日
                                書記官　趙郁涵
